臺灣橋頭地方法院民事判決
  111年度岡小字第538號
原      告  吳雪鳳  
被      告  許麗娜  

上列當事人間請求侵權行為損害賠償（交通）事件，本院於民國
111年11月23日言詞辯論終結，判決如下：
    主  文
被告應給付原告新臺幣6,422元，及其中新臺幣3,000元自民國11
1年10月23日起，其中新臺幣3,422元自民國111年11月24日起，
均至清償日止，按週年利率百分之5計算之利息。
訴訟費用新臺幣1,000元由被告負擔。
本判決第一項得假執行。但被告如以新臺幣6,422元為原告供擔
保，得免為假執行。
    事實及理由
一、原告主張：被告於民國110年8月12日10時30分許，駕駛車牌
    號碼0000-00號自小客車，於高雄市燕巢區義大新路，欲倒
    車入停車格時，不慎擦撞到靜止停放於停車格內，由伊所駕
    駛、訴外人吳德宗所有之車牌號碼0000-00號自小客車（下
    稱系爭車輛），致系爭車輛受損（下稱系爭事故），伊因此
    支出維修費用新臺幣（下同）6,400元（其中含鈑金693、塗
    裝5,729元）。為此，爰依侵權行為之法律關係，提起本訴
    。並聲明：如主文第1項所示。
二、被告則以：原告把車子停在兩格停車位中間，伊慢慢倒車時
    ，劃到原告的車子，惟原告維修估價沒找伊去，伊不認為維
    修費要這麼多等語，資為抗辯。並聲明：原告之訴駁回。
三、本院得心證之理由：
  ㈠按汽車、機車或其他非依軌道行駛之動力車輛，在使用中加
    損害於他人者，駕駛人應賠償因此所生之損害。但於防止損
    害之發生，已盡相當之注意者，不在此限，民法第191條之2
    定有明文。此外，汽車倒車時，應顯示倒車燈光或手勢後，
    謹慎緩慢後倒，並應注意其他車輛及行人，此據道路交通安
    全規則第110條第2款規定甚明。
  ㈡經查，原告主張之上揭事實，業據其提出與所述相符之道路
    交通事故當事人登記聯單、調解不成立證明書、維修估價單
    、車輛損害賠償債權請求權讓與同意書及行車執照為證（本
    院卷第11至17頁、第55至57頁）。復經本院向高雄市政府警
    察局交通警察大隊調取系爭事故之道路交通事故初步分析研
    判表、道路交通事故現場圖、A3類道路交通事故調查紀錄表
    、車損照片、道路交通事故談話紀錄表及道路交通事故當事
    人登記聯單等資料在卷可參（本院卷第25至46頁），經核與
    原告所述相符。又被告雖以前詞置辯，惟僅空言爭執，為提
    出任何證據加以證明。是本院依前揭證據調查之結果，足認
    原告之主張為真。被告既未遵守前揭規定，倒車不慎撞及系
    爭車輛而致受損，被告就本件車禍事故之發生具有過失甚明
    ，被告自應負擔系爭車輛車損之全部肇事責任。從而，原告
    依民法侵權行為之法律關係，請求被告負損害賠償責任，自
    屬有據。復查，依系爭車輛維修估價單上所載之維修項目，
    核與該車受損部位相符，且均屬鈑金及塗裝費用而無零件折
    舊問題，有估價單附卷可參。是原告自得向被告請求給付上
    開修車費用總額6,422元。
四、綜上所述，原告依民法第191條之2等規定，請求被告給付6,
    422元，及其中3,000元自起訴狀繕本送達翌日（即111年10
    月23日，本件起訴狀繕本係於111年10月12日寄存送達於高
    雄市政府警察局岡山分局深水派出所）起算，另其中3,422
    元自111年11月24日起算，均至清償日止，按週年利率百分
    之5計算之利息，為有理由，應予准許。
五、本件係就民事訴訟法第436條之8適用小額訴訟程序所為被告
    敗訴之判決，依民事訴訟法第436條之20規定，應依職權宣
    告假執行。並依同法第436條之23準用第436條第2項，適用
    同法第392條第2項規定，依職權宣告被告如預供擔保得免為
    假執行。
六、訴訟費用負擔之依據：民事訴訟法第78條。
中　　華　　民　　國　　111 　年　　11　　月　　29　　日
　　　　　　　　　岡山簡易庭  法　　　官  林昶燁
以上正本係照原本作成。
民事訴訟法第436條之24第2項：對於本判決之上訴，非以違背法
令為理由，不得為之。
如對本判決上訴，須於判決送達後20日內向本院提出上訴狀，並
須表明原判決所違背之法令及其具體內容與依訴訟資料可認為原
判決有違背法令之具體事實之上訴理由（均須按他造當事人之人
數附繕本）。
中　　華　　民　　國　　111 　年　　11　　月　　29　　日
                              書  記  官  顏崇衛
訴訟費用計算式：
裁判費（新臺幣）   1,000元
合計               1,000元